臺灣高等法院刑事判決　　　　　　　　 94年度上訴字第1728號
上　訴　人　台灣板橋地方法院檢察署檢察官
被　　　告　甲○○
上列上訴人因被告違反毒品危害防制條例案件，不服台灣板橋地
方法院94年度訴緝字第22號，中華民國94年 3月30日第一審判決
（起訴案號：台灣板橋地方法院檢察署93年度毒偵字第 581號；
併辦案號：同署94年度毒偵字第2145號）提起上訴，本院判決如
下：
    主  文
原判決關於施用第一級毒品及執行刑部分，撤銷。
甲○○連續施用第一級毒品，累犯，處有期徒刑壹年。扣案之海
洛因包（合計淨重零點肆陸公克）沒收銷燬之；注射針筒伍支
、空包裝重壹點壹公克、分裝袋壹包，均沒收。
    事  實
一、甲○○有贓物、過失致死、恐嚇、違反懲治盜匪條例、槍砲
    彈藥刀械管制條例等犯罪科刑紀錄，其中民國81年間，因違
    反懲治盜匪條例案件，經本院判處有期徒刑8年；又於82 年
    間，因恐嚇案件，經台灣板橋地方法院判處有期徒刑 9月，
    兩案定應執行刑為有期徒刑8年3月，於84年11月28日假釋。
    假釋期間又於87年間，因違反槍砲彈藥刀械管制條例案件，
    經本院判處有期徒刑 6月，假釋因而撤銷，所餘殘刑與違反
    槍砲彈藥刀械管制條例所處之有期徒刑 6月接續執行，於92
    年 3月26日執行完畢。甲○○另於87年間因施用毒品案件，
    經台灣板橋地方法院裁定送觀察、勒戒後，認有繼續施用毒
    品之傾向，裁定令入戒治處所施以強制戒治，於88年 7月14
    日戒治期滿而執行完畢，原審法院因而為免刑之判決，仍不
    知悔改。
二、林建復又基於概括之犯意，分別於93年 1月12日凌晨，在台
    北縣樹林市○○街189巷17號2樓住處，94年1月22日下午、1
    月23日下午在桃園縣龜山鄉林口長庚醫院廁所內，將海洛因
    以針筒注之方式，連續非法施用第一級毒品海洛因。第 1次
    為警於92年1月12日下午1時許在上開住處查獲，並扣得第一
    級毒品海洛因 3包合計淨重0.46公克、空包裝重1.13公克、
    注射針筒 5支、分裝袋1包等物。第2次於94年1月24日下午4
    時35分在長庚醫院內為警查獲。
三、案經臺北縣政府警察局樹林分局報請臺灣板橋地方法院檢察
    署檢察官偵查起訴及移送本院併案審理。
    理  由
一、前揭犯罪事實，業據被告甲○○於本院審理中供承不諱。而
    其 2次為警查獲，所採集之尿液經送鑑驗結果，均呈鴉片類
    之陽性反應，有臺灣檢驗科技股份有限公司93年1月28日CH/
    2004/10307號及94年2月21日CH/2005/20170號濫用藥物尿液
    檢驗報告二件及姓名代碼對照表附卷可稽，復有查獲之白色
    粉末 3包、注射針筒5支、分裝袋1包等物扣案可佐。該白色
    粉末 3包經送請法務部調查局檢驗結果，確實含有第一級毒
    品海洛因成分，合計淨重0.46公克，空包裝重1.13公克，有
    同局93年 3月5日調科壹字第060007898號鑑定通知書在卷可
    按。又被告前因施用毒品案件，經原審法院於87年 6月11日
    以87年度訴緝字第 138號裁定送觀察、勒戒後，認有繼續施
    用毒品之傾向，再於同年7月6日裁定令入戒治處所施以強制
    戒治，於88年 7月14日戒治期滿而執行完畢，原審法院再以
    87年度訴緝字第 138號為免刑判決，有各該刑事裁定、判決
    及本院被告前案紀錄表在卷可憑，其於五年再犯本件施用第
    一級毒品之罪，事證明確，被告犯行堪以認定。
二、按海洛因係毒品危害防制條例第 2條第2項第1款所定之第一
    級毒品。核被告所為，係犯毒品危害防制條例第10條第 1項
    之施用第一級毒品罪。被告為施用第一級毒品海洛因持有之
    行為，為其施用之高度行為所吸收不另論罪。被告多次犯行
    ，方法相同，顯係基於概括之犯意，反覆為之，應論以連續
    犯，並加重其刑。又被告前因違反懲治盜匪條例案件，經本
    院判處有期徒刑 8年，又因恐嚇案件經原審法院判處有期徒
    刑9 月，並定應執行刑為有期徒刑8年3月，於84年11月28日
    假釋出監。被告於假釋期間復因違反槍砲彈藥刀械管制條例
    案件，經本院判處有期徒刑 6月，假釋因而撤銷，所餘殘刑
    與違反槍砲彈藥刀械管制條例所處有期徒刑 6月接續執行，
    於92年 3月26日執行完畢，有本院被告前案紀錄表可按，其
    於前案執行完畢後五年內再犯本件有期徒刑以上之罪，為累
    犯，應依刑法第47條之規定遞加其刑。
三、原審對被告為有罪科刑之判決，固非無見。惟查(一)被告於94
    年 1月22日及23日施用毒品之犯行，原審漏未一併審判，尚
    有未合。(二)毒品之外包裝有防制毒品裸露、潮溼，便於攜帶
    ，為供施用毒品所用，且屬被告所有，原審漏未沒收，亦有
    未合。(三)毒品沒收銷燬，為毒品危害防制條例第18條第 1項
    前段所規定，原審據上論斷欄亦漏未記載該條第 1項，自屬
    無可維持。公訴人上訴意旨，指摘原判決對94年1月22日、
    23日犯行未予審判，尚非全無理由，且原判決既有可議，自
    應由本院將原判決關於被告施用第一級毒品及執行刑部分撤
    銷改判（其餘施用第二級毒品，並未上訴，不在本院審判範
    圍）。爰審酌被告前已有違反毒品危害防制條例之紀錄，猶
    不知悔改而再犯本件施用毒品之犯行，惟其施用毒品係自戕
    行為，對他人法益尚無具體危害，及其施用毒品之動機、時
    間、次數暨犯罪後坦承犯行，態度良好等一切情狀，乃量處
    如主文第二項所示之刑，以資懲儆。扣案之第一級毒品海洛
    因3包（合計淨重0.46公克）係第一級毒品，不論屬於犯人
    與否，應依毒品危害防制條例第18條第1項前段規定沒收銷
    燬之；又扣案之注射針筒5支，毒品外包裝重1.13公克，分
    裝袋1包，為被告所有供犯施用第一級毒品犯罪所用之物，
    業據被告供承在卷，均應依刑法第38條第1項第2款之規定併
    予宣告沒收。
四、據上論斷，應依刑事訴訟法第369條第 1項前段、第364條、
    第299條第1項前段，毒品危害防制條例第10條第1項、第18
    條第1項前段，刑法第11條前段、第56條、第47條、第38條
    第1項第2款，判決如主文。
本案經檢察官劉文水到庭執行職務。
中    華    民    國    94    年    8     月    9     日
                  臺灣高等法院刑事第二十三庭
              　              審判長法  官  尤豐彥
                　                  法  官  鄧振球
                  　                法  官  趙功恆
以上正本證明與原本無異。
如不服本判決，應於收受送達後十日內向本院提出上訴書狀，其
未敘述上訴之理由者並得於提起上訴後十日內向本院補提理由書
（均須按他造當事人之人數附繕本）。
                                    書記官  孫佩琳
中　　華　　民　　國　　94　　年　　8 　　月　　9 　　日
附錄本案論罪科刑法條全文：
毒品危害防制條例第10條第1項
施用第一級毒品者，處六月以上五年以下有期徒刑。
